臺灣高等法院臺中分院刑事裁定　　　　　　　　九十四年度交抗字第二二二號
　　抗　告　人
　　即受處分人　甲○○
　　　　　　　　乙○○○
右列抗告人等因違反道路交通管理處罰條例聲明異議案件，不服臺灣彰化地方法院中
華民國九十四年三月三日裁定（九十三年度交聲字第三三五號）提起抗告，本院裁定
如左：
    主      文
抗告駁回。
    理      由
一、本件抗告人即受處分人（以下簡稱為受處分人）甲○○、乙○○○之抗告意旨略
    以：受處分人甲○○在台中市○○路、玉門路是因後車有追趕情形（疑似飆車族
    ）一時緊張才闖紅燈，並非刻意違反交通規則，而在林福路口至玉門路口至東大
    路，相隔不遠，警員一口咬定受處分人甲○○飆車，且指述加速至時速六十公里
    仍追不到受處分人甲○○之車輛，實無法令人信為真實，如二車相隔很遠，警員
    車輛加快速度之加速度應不能代表前車之車速，以警員之車速來判定受處分人甲
    ○○之車速，殊非合理，另臺灣臺中地方法院檢察署檢察官偵訊時，受處分人甲
    ○○僅承認闖紅燈，並未承認飆車，受處分人甲○○亦無飆車之事實，再受處分
    人甲○○原本就是要到清水休息站看夜景，因途中對路況不熟，所以在行駛當中
    有左轉之動機，加上內側車道有足夠的距離讓受處分人甲○○變換車道，才會將
    車輛駛入內車道繼續行駛，並非有意與他車併行行駛，受處分人甲○○與其他車
    輛之駕駛人亦不認識，更不可能聚集飆車，如有飆車，當時路段有警員之巡邏車
    ，途中亦有測速照相機之設立，應會被取締而收到超速紅單，受處分人甲○○實
    無被舉發之違規事實，原審駁回受處分人二人異議之聲明，殊屬不當，爰依法提
    起抗告等語。
二、惟按「汽車駕駛人，駕駛汽車有左列情形之一者，處新臺幣六千元以上二萬四千
    元以下罰鍰，並當場禁止其駕駛：一在道路上蛇行，或以其他危險方式駕車者。
    二拆除消音器，或以其他方式造成噪音者」，道路交通管理處罰條例第四十三條
    第一項定有明文；又同條第三項、第四項亦規定：「二輛以上之汽車共同違反第
    一項規定，或在道路上競駛、競技者，處汽車駕駛人新臺幣三萬元以上九萬元以
    下罰鍰，並當場禁止其駕駛及吊銷其駕駛執照」、「汽車駕駛人有第一項第一款
    、第三項行為者，並吊扣該車輛牌照三個月；經受吊扣牌照之車輛再次提供為違
    反第一項第一款、第三項行為者，沒入該車輛」。又汽車駕駛人有道路交通管理
    處罰條例第四十三條情形者，除依原條款處罰鍰外，並記違規點數三點，惟依前
    項各條款，已受吊扣或吊銷駕駛執照處分者，不予記點，道路交通管理處罰條例
    第六十三條第一項第三款、第二項亦有明文規定。
三、經查：本件受處分人甲○○於民國（下同）九十三年四月十一日凌晨一時二十六
    分許，駕駛受處分人乙○○○所有車牌號碼八Ｌ—六六四七號自用小客車，行經
    臺中市○○○○○路時，有二輛以上汽車共同闖紅燈之危險駕駛之違規情事，為
    臺中市警察局第六分局第六組警員執行防飆勤務蒐證查獲，有臺中市警察局舉發
    違反道路交通管理事件通知單、臺中市警察局第六分局查獲九十三年四月十一日
    凌晨西屯區○○路段－－多車涉嫌公共危險案一覽表、路徑圖、蒐證光碟之翻拍
    照片等件在卷可參。又受處分人甲○○於臺灣臺中地方法院檢察署九十三年度偵
    字第一○九二○號公共危險案件偵查中，所提出悔過書雖僅載述「．．．．．．
    因一時不注意為閃避後方車輛，而誤闖交通號誌．．．．．．」等語，但其在九
    十三年七月十五日經檢察官訊問：「九十三年四月十一日凌晨駕駛八Ｌ—六六四
    七號自用小客車，在中港區路段飆車為警拍照而被移送公共危險，有何意見（提
    示照片）」之事項時，已以言詞供述：「違反公共危險違反車輛往來安全的部分
    ，我認罪，但闖紅燈部分我有提出異議」等語，有上開偵訊筆錄影本在卷可稽，
    並有臺灣臺中地方法院檢察署檢察官九十三年度偵字第一○九二○號緩起訴處分
    書一件附卷可參。此外，證人即本件實際帶班蒐證取締警員賴英門亦於原審法院
    調查時，亦到庭結證稱：本件由伊帶班蒐證取締，並分配職務予警員賴鈺峰、賴
    志福，由該二名警員製作本件舉發單，依蒐證光碟所節錄之現場照片，即可確認
    受處分人甲○○所駕駛之車輛在集體車陣中，並在西屯路與玉門路口集體闖紅燈
    ，而這些車輛是一路在西屯路開上來的車群，是集體性的，當時伊遇到車陣時是
    在西屯區○○路口，這群車陣是伊遇到的前五臺，總共有七、八臺車群很快地從
  伊右側車道穿越，伊與其他警員直覺是飆車群，便在路口啟動攝影機蒐證，從福
    林路口到玉門路口不到七、八百公尺，而伊起步追趕之速度約時速五、六十公里
    ，一路加速追趕還追不到，自蒐證車輛儀表版可知該車陣時速已達時速八十公里
    以上，該車陣在中港路段右轉往郊區○○○○路段時速也超過時速一百公里，這
    從蒐證錄影帶都可以看到，受處分人甲○○駕駛車輛超越伊時是走在外側車道，
    當時整條路都沒有車，受處分人當時已在外側車道後，猶自行切入內側車道繼續
    高速行駛，導致後車跟得很近，倘駕駛人均故意駛進車陣中，再藉口說後車跟得
    太近怕追撞而得任意闖紅燈的話，則交通秩序如何維持等語明確。證人賴英門係
    執勤警員，本於職責依法執行交通勤務，其與受處分人素不相識，亦無宿怨，自
    無設詞攀誣之虞，所為之證言，應屬有據。依據其證詞，及所提出附卷之路徑圖
    、以及受處分人甲○○當時所駕駛八Ｌ—六六四七號自用小客車自蒐證光碟所翻
    拍之照片五張相互印證，亦可信其所證為真實。受處分人甲○○一路駕駛車輛自
    臺中市○○路→東大路→臺中港路→繞行龍井交流道→中棲路→中清路→往清泉
    崗附近（參上述多車涉嫌公共危險案一覽表及路徑圖），並駛入內側車道與其他
    車輛併行高速行駛，而一路高速駛向臺中港路轉往郊區（即清泉崗附近，清水休
    息站），顯非偶然誤入車陣中，受處分人甲○○乃係恣意駛入已有多部車輛高速
    行駛之車道內，並與彼等併行疾駛，嚴重危害交通安全，其有二輛以上汽車共同
    闖紅燈之危險駕駛之違規情事自明。受處分人二人抗告意旨所稱上情，難認可信
    。另證人黃琇靖雖曾在原審證述：當時甲○○開車載伊，在臺中市○○路與玉門
    路口時後面有部車輛車速很快，所以甲○○來不及煞車，而詳細情形因伊不是駕
    駛故不清楚等語。惟焉有因在上開路口，因為後面有部車輛車速很快，甲○○來
    不及煞車，即一路併行高速飆車之理。證人黃琇靖之上開證詞明顯虛偽，不足採
    信，自不足為有利受處分人二人之認定。綜上所述，受處分人甲○○確有駕駛受
    處分人乙○○○所有車牌號碼八Ｌ—六六四七號自小客車危險駕駛（二車以上共
    同闖紅燈）之違規情事。從而，原處分機關依道路交通管理處罰條例第四十三條
    第三項、第四項之規定，裁處受處分人甲○○最低罰緩新臺幣三萬元，並吊銷其
    駕駛執照，及裁處受處分人乙○○○吊扣汽車牌照三個月，洵屬正當，原審法院
    依據道路交通案件處理辦法第十九條之規定，裁定駁回受處分人甲○○、乙○○
    ○二人異議之聲明，亦無違誤。受處分人甲○○、乙○○○二人以前開情詞提起
    抗告，核無理由，應予駁回。
四、據上論斷，應依道路交通案件處理辦理辦法第二十六條，刑事訴訟法第四百十二
    條，裁定如主文。
中      華      民      國      九十四  年      四      月      十九    日
                                臺灣高等法院臺中分院刑事第三庭
                                      審判長法　官　江　錫　麟
                                            法　官　胡　忠　文
                                            法  官  廖  柏  基
右正本證明與原本無異。
不得再抗告。
                                            書記官　詹  錫　朋
中      華      民      國      九十四  年      四      月      二十    日
                                                                        Ａ
